臺灣臺中地方法院刑事判決　　　　　　 100年度訴字第1013號
公　訴　人　臺灣臺中地方法院檢察署檢察官
被　　　告　鄭瑞雍
上列被告因違反毒品危害防制條例案件，經檢察官提起公訴（10
0年度毒偵字第499、771號），茲被告於準備程序中就被訴事實
為有罪之陳述，於聽取當事人之意見後，由本院合議庭裁定由受
命法官獨任進行簡式審判程序，判決如下：
    主    文
鄭瑞雍施用第一級毒品，累犯，處有期徒刑捌月；扣案之第一級
毒品海洛因包（驗餘淨重共計零點壹陸陸公克）沒收銷燬之
。又施用第二級毒品，累犯，處有期徒刑陸月。又施用第一級毒
品，累犯，處有期徒刑捌月；扣案之第一級毒品海洛因伍包（驗
餘淨重共計零點肆肆公克）沒收銷燬之、注射針筒陸支均沒收。
又施用第二級毒品，累犯，處有期徒刑陸月。應執行有期徒刑壹
年陸月；扣案之第一級毒品海洛因包（驗餘淨重共計零點壹
陸陸公克）及第一級毒品海洛因伍包（驗餘淨重共計零點肆肆公
克）均沒收銷燬之、注射針筒陸支均沒收。
    犯罪事實及理由
一、本案之犯罪事實及證據除應補充「被告於本院準備程序及審
    理時為認罪之陳述」、「法務部調查局濫用藥物實驗室100
    年3月16日調科壹字第10023006690號鑑定書1紙」及「行政
    院衛生署草屯療養院100年4月22日草療鑑字第1000400145號
    鑑定書1紙」為證據，並將起訴書中關於「海洛因3小包（含
    袋重）0.9公克」、「海洛因（含袋重）0.3公克4包、海洛
    因（含袋重）0.35公克1包」之記載，分別更正為「第一級
    毒品海洛因3包（驗餘淨重分別為0.0553公克、0.0 583公克
    及0.023公克；驗餘淨重共計0.1366公克）」、「第一級毒
    品海洛因5包（驗餘淨重共計0.44公克）」外，餘均引用檢
    察官起訴書之記載（如附件）。
二、爰審酌被告經觀察、勒戒及強制戒治之處分，暨因施用毒品
    案件經法院判刑確定後，仍未能徹底戒絕毒品，再犯本件施
    用毒品犯行，足見其戒絕毒癮之意志不堅，未能體悟施用毒
    品對自己、家人造成之傷害及社會之負擔，惟幸其犯後坦認
    犯行，且自首施用第一級毒品犯行，復於偵查中供出毒品來
    源，雖其指證之人即綽號「阿明」、「阿溪」之成年男子均
    未經檢警查獲，然足見其犯後已具悔意，及施用毒品乃戕害
    自身健康，尚未直接危害他人，反社會性不高等一切情狀，
    暨參酌公訴檢察官關於宣告刑之具體求刑，分別量處如主文
    所示之刑及定其應執行之刑，以示懲儆。
三、依刑事訴訟法第273條之1第1項、第299條第1項前段、第310
    條之2、第454條第1項、第2項，毒品危害防制條例第10條第
    1項、第2項、第18條第1項前段、第23條第2項，刑法第11條
    、第47條第1項、第62條前段、第51條第5款、第38條第1項
    第2款，判決如主文。
四、如不服本判決，得於判決書送達之日起10日內，以書狀敘述
    理由，向本院提出上訴（須附繕本）。
中    華    民    國   100    年    5     月    10    日
                  刑事第十四庭    法  官  許月馨
上正本證明與原本無異。
                                  書記官  黃美雲
中    華    民    國   100    年    5     月    10    日
附錄本案論罪科刑法條全文
附錄論罪科刑法條
毒品危害防制條例第10條
施用第一級毒品者，處 6 月以上 5 年以下有期徒刑。
施用第二級毒品者，處 3 年以下有期徒刑。
附件：
臺灣臺中地方法院檢察署檢察官起訴書                  宿股
                                    100年度毒偵字第499號
                                    100年度毒偵字第771號
    被      告  鄭瑞雍  男  40歲（民國○○年○月○○日生）
                        住臺中市○○區○○路92巷1號
                        （在押）
                        國民身分證統一編號：Ｚ000000000號
上列被告因違反毒品危害防制條例案件，業經偵查終結，認應提
起公訴，茲將犯罪事實及證據並所犯法條分敘如下：
            犯罪事實
一、鄭瑞雍前於民國92年間，因施用毒品案件，經臺灣臺中地方
    法院（下稱臺中地院）裁定送觀察、勒戒後，認有繼續施用
    毒品之傾向，再經臺中地院裁定令入戒治處所施以強制戒治
    ，於93年9月8日執行完畢釋放；復於上開強制戒治執行完畢
    釋放後5年內之98年間，因施用第二級毒品案件，經臺中地
    院以98年度易字第2588號判處有期徒刑4月，於99年1月26日
    執行完畢。詎其仍不知悔改，竟基於施用第一級毒品海洛因
    及第二級毒品甲基安非他命之犯意，分別於100年1月27日下
    午某時許、2月25日下午某時許，均在其位於臺中市○○○
    路與樂業路交岔口附近之租屋處，以將甲基安非他命用玻璃
    球燒烤之方式，先後施用第二級毒品甲基安非他命各1次。
    並分別於100年1月31日上午9時許、2月26日上午9時許，分
    別在臺中市○區○○路之健行加油站廁所內、南投縣草屯鎮
    ○○路上，以將海洛因摻入水中溶解注射之方式，先後施用
    第一級毒品海洛因各1次。嗣於100年1月31日下午5時30分許
    ，在臺中市○區○○路與忠孝路交岔路口，於尚未有偵查權
    限之公務員發覺前，主動向臺中市政府警察局太平分局宏龍
    派出所員警表明持有施用海洛因，自首並接受裁判，並當場
    扣得海洛因3小包（含袋重）0.9公克；再為警於100年2月26
    日下午3時30分許，在臺中市○里區○○路與景庄街交岔路
    口查獲，並當場扣得海洛因（含袋重）0.3公克4包、海洛因
    （含袋重）0. 35公克1包、注射針筒6支等物。
二、案經臺中市政府警察局太平分局及臺中市政府警察局霧峰分
    局分別報告偵辦。
            證據並所犯法條
一、訊據被告鄭瑞雍對於上揭犯罪事實坦承不諱，並有海洛因3
    小包（含袋重）0.9公克、海洛因（含袋重）0.3公克4包、
    海洛因（含袋重）0.35公克1包及注射針筒6支等物扣案可證
    。復有毒品尿液真實姓名對照表（代號L100038）、詮昕科
    技股份有限公司濫用藥物尿液檢驗報告（代號L100038）、
    委託鑑驗尿液代號與真實姓名對照表（代號K100057）、詮
    昕科技股份有限公司濫用藥物尿液檢驗報告（代號K100057
    ）、採尿同意書、刑案現場測繪圖、現場電子地圖各1紙、
    毒品初驗報告2紙、扣押物品目錄表3紙及現場照片10張附卷
    可稽。
二、又按最高法院95年度第7次刑事庭會議決定：「一、施用第
    一、二級毒品為犯罪行為，毒品危害防制條例第10條定有處
    罰明文。故施用第一、二級毒品者，依前揭規定本應科以刑
    罰。惟基於刑事政策，對合於一定條件之施用者，則依同條
    例第20條、第23條之規定，施以觀察、勒戒及強制戒治之保
    安處分。二、毒品危害防制條例於民國92年7月9日修正公布
    ，自93年1月9日施行，其中第20條、第23條將施用毒品之刑
    事處遇程式，區分為『初犯』及『5年內再犯』、『5年後再
    犯』。依其立法理由之說明：『初犯』，經觀察、勒戒或強
    制戒治後，應為不起訴處分或不付審理之裁定；經觀察、勒
    戒或強制戒治執行完畢釋放後，『5年內再犯』者，因其再
    犯率甚高，原實施之觀察、勒戒及強制戒治既已無法收其實
    效，爰依法追訴或裁定交付審理。至於經觀察、勒戒或強制
    戒治執行完畢釋放後，『5年後再犯』者，前所實施之觀察
    、勒戒或強制戒治已足以遮斷其施用毒品之毒癮，為期自新
    及協助其斷除毒癮，仍適用『初犯』規定，先經觀察、勒戒
    或強制戒治之程式。從而依修正後之規定，僅限於『初犯』
    及『5年後再犯』2種情形，始應先經觀察、勒戒或強制戒治
    程式。倘被告於5年內已再犯，經依法追訴處罰，縱其第3次
    （或第3次以上）再度施用毒品之時間，在初犯經觀察、勒
    戒或強制戒治執行完畢釋放5年以後，已不合於『5年後再犯
    』之規定，且因已於『5年內再犯』，顯見其再犯率甚高，
    原實施觀察、勒戒或強制戒治，已無法收其實效，即應依該
    條例第10條處罰」。本案被告前於92年間，因施用毒品案件
    ，經臺中地院裁定送觀察、勒戒後，認有繼續施用毒品之傾
    向，再經臺中地院裁定令入戒治處所施以強制戒治，於93年
    9月8日執行完畢釋放；復於上開強制戒治執行完畢釋放後5
    年內之98年間，因施用第二級毒品案件，經臺中地院以98年
    度易字第2588號判處有期徒刑4月，於99年1月26日執行完畢
    ，此有本署全國施用毒品案件紀錄表及刑案資料查註紀錄表
    附卷可考。被告於上開觀察勒戒、強制戒治執行完畢後，既
    曾於5年內再犯毒品危害防制條例第10條第2項之罪，並經判
    刑確定，本次被告犯毒品危害防制條例第10條第1項之罪，
    依上開最高法院決議之意旨，認被告再犯率甚高，原實施觀
    察、勒戒、強制戒治，已無法收其實效，自非屬毒品危害防
    制條例第20條第3項所定「5年後再犯」之情形，而應依法追
    訴。
三、核被告所為，係犯毒品危害防制條例第10條第1項之施用第
    一級毒品及第10條第2項之施用第二級毒品等罪嫌。被告持
    有第一級毒品海洛因、第二級毒品甲基安非他命，進而施用
    ，其持有第一級毒品海洛因、第二級毒品甲基安非他命之低
    度行為應為施用之高度行為所吸收，不另論其持有罪。復被
    告前後4次施用毒品之行為，應予以分論並罰之。又被告前
    於98年間，因施用毒品案件，經臺中地院以98年度易字第
    2588號判處有期徒刑4月，於99年1月26日執行完畢，有本署
    刑案資料查註紀錄表在卷足憑。被告於有期徒刑執行完畢後
    ，5年內故意再犯本件有期徒刑以上之罪，為累犯，請依刑
    法第47條第1項之規定，加重其刑。再被告於有偵查權限之
    公務員發覺犯罪前，向警方坦承持有施用第一級毒品，而接
    受裁判，有臺中市政府警察局太平分局宏龍派出所員警黃明
    彰所制作之職務報告1紙附卷可稽，被告就此部分之行為符
    合刑法第62條前段自首之規定，請減輕其刑，並依法先加重
    後減之。另扣案之海洛因3小包（含袋重）0.9公克、海洛因
    （含袋重）0.3公克4包、海洛因（含袋重）0.35公克1包及
    注射針筒6支等物，併請依法宣告沒收之。
四、依毒品危害防制條例第23條第2項、刑事訴訟法第251條第1
    項提起公訴。
    此  致
臺灣臺中地方法院
中    華    民    國    100    年    3    月    18    日
                            檢察官  曹錫泓
本件正本證明與原本無異
中    華    民    國   100    年    3     月    25    日
                            書記官  周逸文
錄本案所犯法條全文：
毒品危害防制條例10條第1項、第2項
施用第一級毒品者，處 6 月以上 5 年以下有期徒刑。
施用第二級毒品者，處 3 年以下有期徒刑。